fi: Pöytähelman laskostustyyli: Haitarilaskos; Lautalaskos; Viuhkalaskos; Tasainen; Rypytetty; Kävelylaskos; Myötälaskos; Röyhelöinen; Rypytetty; Muu
nl: Plooistijl van tafelrok: Accordeonplooi; Kokerplooi; Waaierplooi; Vlak; Verzameld; Kick plooi; Platliggende plooi; Met ruches; Gerimpeld; Overig
bg-BG: Тип набор на покривка за маса: Плисе тип „акордеон“; Кутиеви гънки; Ветрилообразно плисе; Плоска форма; Събрано; Контра плисе; Плисе тип „нож“; Надиплено; С латик; Друго
sl-SI: Slog gub na namizni zavesici: Harmonika nabor; Pravokotna guba; Pahljačasta guba; Ploščata; Nabran; Naborek; Nožna guba; Valovito; Nabrano; Druga
hr-HR: Stil nabora suknje za stol: Harmonika nabor; Nabor u obliku kvadrata; Lepezasti nabor; Ravna; Nabrana; Obrnuti nabor; Ravni nabor; Naborano; Skupljeni nabor; Ostalo
ro-RO: Stilul pliurilor fustei de masă: Pliu acordeon; Pliu tip casetă; Pliu evantai; Plat; Încrețit; Pliu de picior; Pliu cuțit; Cu volane; Încrețit; Altele
el: Στυλ πιέτας με υφασμάτινο διακοσμητικό κάλυμμα τραπεζιού: αναπτυσσόμενη δομή pleat; Κουφόπιετα; Πτυχή βεντάλια; Επίπεδο; Με σούρες; Πτυχωτό τελείωμα; Πτυχή μαχαίρι; Με βολάν; Σιδερωμένο; Άλλο
sv: Veckstil på bordsdukskjol: Dragspelveck; Boxveck; Fläktveck; Platt; Samlad; Sparkveck; Knivveck; Volang; Rynkad; Annat
vi: Kiểu xếp ly vây bàn: Xếp ly kiểu đàn Accordion; Xếp ly hộp; Xếp ly kiểu rẻ quạt; Phẳng; Xếp ly; Xếp ly kiểu vạt; Xếp ly kiểu lưỡi dao; Nhún bèo; Xếp nếp thun; Khác
pt-PT: Estilo de plissado da saia da mesa: Prega em acordeão; Com pregas; Prega em leque; Liso; Franzido; Prega de abertura; Prega em faca; Com folhos; Franzido; Outro
da: Bordskørtets lægtype: Harmonikafold; Dobbeltfold; Viftefold; Flad; Samlet; Kick-fold; Knivefold; Pjusket; Rynket; Andet
en: Table skirt pleat style: Accordion pleat; Box pleat; Fan pleat; Flat; Gathered; Kick pleat; Knife pleat; Ruffled; Shirred; Other
it: Gonna da tavolo in stile plissettato: Piega a fisarmonica; Pieghe a scatola; Piega a ventaglio; Piatto; Riunito; Piega a calcio; Piega a coltello; Arricciato; Arricciato; Altro
pt-BR: Saia de mesa estilo plissado: Prega sanfonada; Prega macho; Prega em leque; Plana; Franzida; Prega de abertura; Prega reta; Franzida; Franzido; Outro
nb: Plisséstil for bordskjørt: trekkspillmeny-fold; Boksfold; Viftefold; Flat; Samlet; Sparkfold; Knivfold; Rufflet; Rynket; Annet
ko: 테이블 스커트 주름 스타일: 아코디언 플리츠; 박스 플리츠; 팬 플리츠; 플랫; 주름; 킥 플리츠; 나이프 플리츠; 러플; 쉬어드; 기타
pl: Plisowana falbana do stołu: Plisa akordeonowa; Zakładki pudełkowe; Plisa wachlarzowa; Płaskie; Marszczone; Plisa rozcięta (kick pleat); Plisa nożowa; Falbaniaste; Marszczony; Inne
zh-TW: 桌裙褶襉樣式: 折疊式褶; 箱型褶; 扇形褶; 平褶; 細褶; 後擺褶; 刀褶; 荷葉邊; 褶皺; 其他
de: Faltenstil des Tischvorhangs: Akkordeon-Effekt-Falte; Kastenfalte; Fächerfalte; Flach; Gerafft; Kickfalte; Messerfalte; Gerüscht; Gerafft; Sonstiges
ja: テーブルスカートのプリーツスタイル: アコーディオンプリーツ; ボックスプリーツ; ファンプリーツ; フラット; ギャザー; キックプリーツ; ナイフプリーツ; ラッフル; シャーリング; その他
tr: Masa eteği pile stili: Akordeon pile; Kutu pile; Yelpaze pile; Düz; Büzgülü; Yırtmaç pile; Bıçak pile; Fırfırlı; Büzgülü; Diğer
sk-SK: Štýl skladania alebo riasenia sukne: Harmonikový záhyb; Obojstranné plisovanie; Vejárovitý záhyb; Rovný; Nazberaný; Rozstrihnutý záhyb; Jednosmerný záhyb; Nariasený; Nariasený; Iné
th: รูปแบบการจับจีบของผ้าคลุมโต๊ะ: จีบแบบพับสอดคล้อง; จีบแบบกล่อง; จีบแบบพัด; แบบแบน; จีบแบบย่น; จีบแบบเตะ; จีบแบบมีด; กลีบเล็ก; จีบย่น; อื่นๆ
lt-LT: Stalo sijono klosčių tipas: Akordeono klostė; Dėžutinė klostė; Vėduoklės klostė; Plokščia; Raukta; Skeltuko klostė; Peilinė klostė; Su raukiniais; Suglamžyta; Kita
cs: Styl plisování rautové sukně: Harmonikový záhyb; Protisklad; Vějířový záhyb; Ploché; Řasení; Skládaný záhyb; Nožový záhyb; Volánky; Nařasená; Jiné
ru: Тип складок юбки для стола: Плиссированная складка; С бантовыми складками; Веерообразная складка; Без складок; В сборку; Встречная складка; Крупная складка; С оборками; Сборочная; Другое
hu: Asztalszoknya rakott stílus: Harmonikaredő; Szögletesen redőzött; Legyezőredő; Lapos; Beráncolt; Fordított hajtás; Széles redő; Lazán ráncolt; Ráncolt; Egyéb
zh-CN: 桌裙褶裥样式: 风琴褶; 箱褶; 扇形褶; 平整; 抽褶; 刀褶; 刀褶; 荷叶边; 抽褶; 其他
es: Estilo de plisado de la falda de mesa: Pliegue de acordeón; Con pliegues; Pliegue de abanico; Puro; Fruncida; Pliegue de patada; Pliegue de cuchillo; Con volantes; Fruncido; Otros
fr: Style de plissage de jupe de table: Plis accordéon; Pli creux; Plis en éventail; Plate; Froncé; Plis creux; Plis couchés; À volants; Froncé; Autre